臺灣高雄地方法院民事裁定
111年度小上字第97號
上  訴  人  林姿伶  
被上訴人    馨琳揚企管顧問有限公司



法定代理人  唐明良  


上列當事人間請求清償電信費事件，上訴人對於民國111年8月3
日本院高雄簡易庭111年度雄小字第1237號第一審判決提起上訴
，本院裁定如下：
    主  文
上訴駁回。
第二審訴訟費用新臺幣壹仟伍佰元由上訴人負擔。
    理  由
一、上訴意旨略以：被上訴人以上訴人於民國104年11月24日向訴外人台灣大哥大股份有限公司申辦門號0000000000、0000000000號之行動電話服務，共積欠電信費新臺幣（下同）1萬4985元、小額付款2990元、補償金3萬8639元，合計5萬6614元，尚未清償，而上開債權業經台灣大哥大股份有限公司讓與被上訴人，並通知上訴人，但上訴人仍拒不清償為由，請求上訴人給付被上訴人5萬6614元及遲延利息，經原審判決被上訴人全部勝訴，惟被上訴人上開請求權已罹於2年時效，且上訴人並無申辦門號0000000000號之行動電話服務，係遭人冒名申辦，上訴人否認此部分之債權等語，提起上訴，並聲明：原判決廢棄；被上訴人在第一審之訴駁回。
二、按對於小額程序之第一審裁判上訴，非以其違背法令為理由
    ，不得為之；又提起上訴，上訴狀內應記載上訴理由，表明
    原判決所違背之法令及其具體內容，暨依訴訟資料合於該違
    背法令之具體事實；小額訴訟程序當事人於第二審程序不得
    提出新攻擊或防禦方法。民事訴訟法第436條之24第2項、第
    436條之25、第436條之28第1項定有明文。且所謂違背法令
    ，依同法第436條之32第2項準用第468條、及第469條第1款
    至第5款規定，即依同法第468條規定，判決不適用法規或適
    用不當者，為違背法令；依同法第469條規定，判決有該條
    所列第1款至第5款情形之一者，為當然違背法令。是當事人
    提起上訴，如以同法第469條所列第1至5款為理由時，其上
    訴狀或理由書應表明該判決有合於各該條款規定情形之具體
    內容，及係依何訴訟資料合於該違背法令之具體事實。如依
    同法第468條規定，以原判決有不適用法規或適用法規不當
    為理由時，其上訴狀或理由書應表明該判決所違背之法令條
    項，或有關之司法院大法官解釋字號、憲法法庭裁判字號，
    或成文法以外之習慣或法理等及其具體內容，暨係依何訴訟
    資料合於該違背法令之具體事實。上訴狀或理由書如未依上
    述方式表明，或其所表明者顯與上開法條規定不合時，即難
    認為已合法表明上訴理由，上訴自非合法（最高法院71年度
    台上字第314號判決意旨參照）。又上訴不合法者，依同法
    第436條之32第2項準用第471條第1項、第444條第1項規定，
    法院毋庸命其補正，應逕以裁定駁回之。準此，上訴理由若
    係就原審取捨證據、認定事實之職權行使，指摘其為不當，
    而非具體表明合於「不適用法規、適用法規不當或民事訴訟
    法第469條第1款至第5款所列各款之情形」，難認對該判決
    之如何違背法令已有具體之指摘，應認其上訴為不合法，且
    毋庸命其補正，逕以裁定駁回之。
三、上訴人雖執前詞主張原判決不當云云，惟查：上訴人雖於本
    院提出前揭時效抗辯，然遍觀原審全案卷證資料，均未見上
    訴人於原審審理期間提出時效抗辯，堪認上訴人提起上訴後
    於本院始提出之時效抗辯，應屬民事訴訟法第436條之28第1
    項所規定之當事人於第二審程序不得提出之新防禦方法，上
    訴人此部分之上訴理由，自非合法。此外，上訴意旨並未具
    體指摘原審判決如何不當，亦未具體說明其有何不適用法規
    或適用法規不當之情形，並揭示該法規之條項或其內容，及
    合於民事訴訟法第469條第1至5款所列各款之事實，自難認
    其對原審判決之如何違背法令已有具體之指摘，揆諸首揭說
    明，上訴人提起本件上訴，未合法表明其上訴理由，其上訴
    為不合法，應予駁回。
四、綜上所述，上訴人本件之上訴為不合法，依上開規定及說明
    ，毋庸命其補正，爰逕以裁定駁回其上訴。
五、本件第二審訴訟費用，應依民事訴訟法第436條之32第1項準
    用第436條之19條第1項規定，確定其數額為1500元，並應由
    上訴人負擔。
六、據上論結，本件上訴為不合法，依民事訴訟法第436條之32
    第1項、第2項、第444條第1項前段、第436條之19第1項、第
    95條、第78條，裁定如主文。
中　　華　　民　　國　　111 　年　　10　　月　　13　　日
            民事第二庭審判長          法　官　陳宛榆

                                      法　官　林婕妤

                                      法　官　施盈志
以上正本係照原本作成。
本裁定不得抗告。　　　　　　　　　　　　　　　　　　　
中　　華　　民　　國　　111 　年　　10　　月　　13　　日
                                      書記官  陳玫燕